臺灣高等法院刑事判決　　　　　　　　　　　　九十一年度重上更(四)字第六五號
　　上　訴　人
　　即　被　告　庚○○
　　選任辯護人　顏文正
右上訴人因盜匪等案件，不服台灣台北地方法院八十二年度訴字第二五八０號，中華
民國八十三年五月三十一日第一審判決（起訴案號：台灣台北地方法院檢察署八十二
年度偵字第一四二一一、一四五一七、一四五八八號）提起上訴，經判決後，由最高
法院第四次發回更審，本院判決如左：
    主  文
原判決關於庚○○盜匪及定應執行部分均撤銷。
庚○○被訴盜匪及違反槍砲彈藥刀械管制條例部分均無罪。
    理  由
一、公訴意旨略以：被告庚○○（所犯變造國民身份證及加重竊盜罪部分，均已經本
    院前審分別判處有期徒刑四月及九月確定）與黃天寶（業經本院前審判決確定）
    及林宗宏、陳義郎、陳晴雲、陳清課、蕭振榮等人共同意圖為自己不法之所有，
    基於犯意聯絡，於附表一所列之時、地，分持開山刀、武士刀、起子、鐵剪、膠
    布等物，破壞鐵窗或撬開鐵門侵入犯罪場所，以強暴、脅迫，或捆綁被害人，強
    盜財物，因認被告此部分涉有前懲治盜匪條例第五條第一項第一款、修正前槍砲
    彈藥刀械管制條例第十三條第一款、第三款之罪嫌云云。
二、檢察官認被告庚○○有於附表一所示之時地參與持刀強盜之行為，無非以共同被
    告黃天寶迭於警訊及偵、審中坦承其有與被告庚○○等人共同持刀強盜之犯行不
    諱，核與被害人丙○○等人所指述被搶情節相符，為其論據。惟訊據被告庚○○
    則堅決否認有共同持刀強盜之犯行，辯稱：伊始終未曾到過犯案現場，因黃天寶
    懷疑伊係警方之證人，將其供出，才故意栽贓，而承辦刑警亦故入其罪，伊係被
    陷害，絕無起訴書所載之犯行等語。
三、按認定犯罪事實應憑積極證據，為刑事訴訟法第一百五十四條所明定，倘積極證
    據不足以為不利於被告事實之認定時，即應為有利被告之認定，更不必有何有利
    之證據，最高法院三十年上字第八一六號著有判例。所謂「積極證據足以為不利
    被告事實之認定」，依據同院七十六年臺上字第四九八六號判例意旨，係指據為
    訴訟上證明之全盤證據資料，在客觀上已達於通常一般之人均不致於有所懷疑、
    而得確信被告確曾犯罪之程度；若未達到此一程度，而有合理之懷疑存在時，即
    無從為有罪之確信。而訴訟上所得之全盤證據資料，固不以直接證據為限，間接
    證據亦應包含在內，惟採用間接證據時，必其所成立之證據，在直接關係上，雖
    僅足以證明他項事實，而由此他項事實，本於事理之作用足以證明待證事實者，
    方為合法，若憑空之推想，並非得採為證據資料之間接證據，同院三十二年上字
    第六七號判例可資參照。又共同被告不利於己之陳述，固得採為其他共同被告犯
    罪之證據，惟此項不利之陳述，須無瑕疵可指，且就其他方面調查，又與事實相
    符，始得採為其他共同被告犯罪事實之認定，最高法院四十六年台上字第四一九
    號亦著有判例。經查：
（一）被告自警訊、檢察官偵查中、原審及本院調查審理中，始終否認有檢察官起訴
      書所載之持刀強盜犯行，而就強盜附表一編號一林明硃與辛○○、乙○○夫妻
      及附表一編號二丁○○、戊○○、楊簡卻財物部分，同案被告黃天寶於警訊中
      固供述係由伊和陳義郎、綽號小陳（陳晴雲）、綽號阿賓（庚○○）等四人所
      共犯，惟黃天寶於原審及本院前審訊問時已陳稱：「（庚○○有無與你一起做
      ？）無。我懷疑庚○○點我，才把他咬下去」等語（見原審卷一第一０頁、本
      院重上更三號卷第一七０頁），是本院自不得僅憑黃天寶於偵查中之自白即認
      定被告庚○○有參與前述犯罪。又此二案件之偵破，乃出自陳義郎因他案遭收
      押期間，主動寫信向桃園分局自首供出，並完整詳敘案情及共犯之身分。至於
      共犯等人，陳義郎明白指出係伊與許天禧、陳晴雲及陳晴雲手下的「小弟」（
      附表一編號二強盜丁○○、戊○○、楊簡卻財物部分尚包括陳晴雲之手下綽號
      「小陳」之人）（見桃園地檢署八十二年五月十三日、八十二年十一月十日訊
      問筆錄影本各乙份，本院八十三年上訴字第四四四四號卷二第二八二頁至第二
      八八頁），並無一語提及被告庚○○。至原審調查時，陳義郎又當庭供稱不認
      識庚○○（見原審卷二第三五頁反面），於本院前審亦為相同之供述（見本院
      前審八十三年十一月一日訊問筆錄，本院八十三年上訴字第四四四四號卷一第
      一七六頁），且稱：我在看守所時寫信向桃園分局自首，我不知黃天寶為何會
      承認他與我是共犯，我根本不認識他，當初我供出共犯是叫「阿弟」，刑警局
      就去抓綽號叫「阿弟」的黃天寶等語（見本院前審八十五年三月二十二日訊問
      筆錄，本院更一審卷第一九頁反面至第二０頁）。此二案件由陳義郎主動寫信
      向桃園分局刑事組自首後，由桃園地方法院檢察署偵查，並以八十二年度偵字
      第四六一五、一０九一０號起訴書將許添禧提起公訴，至陳晴雲、陳義郎二人
      所涉懲治盜匪條例案件則分別簽移台灣台北地方法院及本院併案審理（起訴書
      影本見原審卷一第二八七頁至第二八九頁），該起訴書認定此二案件之犯罪行
      為人為許添禧、陳晴雲、陳義郎、「小弟」、「小陳」，並無提及被告庚○○
      。再者，依被害人林明硃、辛○○、乙○○及丁○○等於警訊及桃園地方法院
      檢察署偵查時之供述，亦因均未看清楚行搶之人，無法確定參與犯行者究係何
      人（見原審卷一第七十二、七十三、七十四、七十五頁、原審卷二第五頁至第
      一八頁、），此外，亦查無其他積極證據足資證明被告庚○○有何共同強盜之
      情事，此部分之犯罪自屬不能證明。
（二）就附表一編號三強盜高漢文、丙○○自宅暨渠等經營之昌益銀樓財物部分：
      1.查共同被告黃天寶不僅於警訊及偵查中所供互相矛盾，且與被害人所供被害
        經過亦不相符合。其於八十二年六月十一日、六月十五日警訊時先則供稱涉
        及本件強盜等之共犯有六人（見八十二年度偵字第一四五一七號卷第一０頁
        反面、八十二年度偵字第一四二一一號卷第二九頁反面），惟同年六月十八
        日及同年七月二十八日偵查中則供稱共犯僅五人（見八十二年度偵字第一四
        二一一號卷第四０頁反面、第一０六頁反面），是其就共犯人數所陳已有不
        一。再者，其於八十二年六月十一日警訊供述由蕭振榮提議，伊在樓下把風
        ，約一小時，蕭振榮叫伊進去幫助陳晴雲、庚○○看管被害人四人，至約十
        一時許，庚○○接獲通知要渠等撤退，作案工具由庚○○用黑色手提袋裝著
        等語（見八十二年度偵字第一四五一七號卷第一一頁正、反面）；同年六月
        十五日則改稱：由庚○○分配工作，伊幫陳晴雲將被害人高漢文由一個房間
        抬到另一個房間後，庚○○又叫伊下樓繼續把風，約十一時三十分左右，庚○○等人就下來，告訴伊東西拿到了，渠等就離開，至作案工具是放在陳清
        課的白色喜美車後車箱內，是用黑色的大袋子裝著等語（見八十二年度偵字
        第一四二一一號卷第二九頁反面、第三０頁正、反面），不惟倡議者由蕭振
        榮變為庚○○，作案工具提供者，亦由庚○○改為陳清課，且黃天寶把風約
        一小時後由蕭振榮喚其入內，協助陳晴雲、庚○○看管被害人四人，直至離
        去時止，亦變為庚○○喚其入內協助陳晴雲將被害人高漢文移置另一房間後
        ，繼續在樓下把風等情互異。再者，黃天寶所稱伊在樓下把風，經過一段時
        間，由庚○○喚伊入內，與陳晴雲將被害人高漢文由一個房間抬至另一個房
        間等語，亦與被害人丙○○於八十二年九月二十二日原審訊問時所證：歹徒
        侵入屋內，將渠等矇眼、手腳反綁後，將伊抬到客廳逼問店住址、密碼等語
        （見原審卷一第三六頁）互異，是黃天寶於警訊及偵查中之自白顯有諸多瑕
        疵，且黃天寶於原審及本院前審訊問時已改稱：「（蕭有無與你一起做？）
        無。我懷疑蕭點我，才把他咬下去」等語（見原審卷一第一０頁、本院重上
        更三號卷第一七０頁），是按諸前揭判例意旨，其自白得否採為被告庚○○
        論罪科刑之依據，即非無疑。次查，本院前審於八十三年九月二十九日上午
        於案發地點台北市○○街一八八號五樓之四現場勘驗之結果，該東園街一八
        八號一樓走道進入分前、後樓梯，一八八號五樓之四由後段樓梯上樓，而由
        當日現場繪製之東園街一八八號平面圖所示，一八八號室內設有房間三間，
        廚房、客廳、餐廳各一間並設有陽台，鐵門進入之後即為餐廳，餐廳右側為
        客廳，客廳接著鐵門之右方走道進入則為廚房（勘驗筆錄暨勘驗現場圖附於
        本院八十三年上訴字第四四四四號卷一第一二九頁至第一三三頁）。然依據
        黃天寶於警訊中所繪製之現場圖（見八十二年偵字第一四二一一號卷第三四
        頁），則僅一樓梯上樓，東園街一八八號五樓有二房二廳，大門樓梯進入之
        右方為客廳，緊接著客廳者為廚房，二間房間是面對東園街，且並無陽台，
        是勘驗現場圖所示與黃天寶於警訊中繪製之現場圖就上樓梯處，房間數及有
        無陽台等便有多處不符，再本院復傳訊黃天寶訊其警訊所繪之現場圖與本院
        勘驗之現場是否為同一地點時，據陳伊在警訊所繪之圖是根據伊以前住處格
        局所畫，房間外面應是走道，是共用梯間，不是緊鄰東園街，只因案發地點
        為東園街，伊才標上東園街云云（本院九十年重上更三字第四八號卷第九十
        六頁、九十七頁），是黃天寶於警訊所供被告庚○○涉及本件強盜案，是否
        屬實，頗有疑義。
      2.再查，本案被害人丙○○雖於警訊中指稱部分扣案之金飾、珠寶為渠等遭搶
        之物（見八十二年度偵字第一四二一一號卷附八十二年七月十九日警訊筆錄
        ，同卷第一一九頁），惟其於本院前審訊問時則稱這些金飾大部分是委託製
        造，不是手工製造，無法看出暗記等語（見本院前審八十四年九月十三日訊
        問筆錄，本院八十三年上訴字第四四四四號卷二第四四八頁），「（問：老
        師父曾說金飾上有暗記？)如果是手工的，就有暗記，但扣案之證物不是老
        師父手工自己做的，是委託工廠加工的，所以扣案之物並無暗記」「 (當時
        警局說老師父有看到暗記何意？）那是假設說，如果是老師父做的，老師父
        就可以指認出暗記」「扣案物就是他（老師父）指認的，他並沒有說什麼暗
        記」（本院重上更三號卷第一八五頁、九十年十月八日訊問筆錄）、「（問
        ：是你指認的？）是師傅指認的，師傅就是我先生」、「（問：妳先生已過
        世？）是的。」、「（問：被告搶的首飾、金飾都有暗記？）忘記了，不是
        我指認的。」、「（問：你是否可以提出師傅製造的其他有暗記的金飾可供
        我們比對？）沒有辦法，我先生（即高漢文）過世後就沒有再打造金飾。」
        、「（問：有無你先生在世所打造的金飾？）沒有了。」、「（提示扣案金
        飾有無暗記？）我無法認辨是否有暗記。」等語（見本院卷第七十、七十一
        、八十八頁），是被害人就扣案之贓證物既無法為確切之指認，甚且指稱扣
        案金飾於警訊時非其所指認，其亦無法提出其夫高漢文（即師傅）製造的其
        他有暗記的金飾可供送專業機關鑑定比對，則其所述僅能證明有被搶之實情
        ，但仍不能證明係被告所為。又其於偵審中均證稱歹徒矇面、伊被綑綁並矇
        住眼睛，故歹徒面貌如何均無法辨識，且歹徒聲音因當時害怕記不清楚云云
        （見原審卷一第三十六頁、本院上訴卷二第四四八頁、本院卷第七十一頁）
        ，亦無法指認被告庚○○確有參與本件強盜案。再者，在被告家中扣得之刀
        械、大型鋼鉤等工具，被告表示該工具係陳武光生前說暫時寄放在伊住處（
        見八十二年偵字第一四二一一號卷第一一一頁反面），而本院提示前開扣案
        刀械、電鑽、榔頭、電鑽頭、砂輪、大型的鋼勾、工具一批及電鑽兩個供證
        人丙○○辨識，證人丙○○亦證稱：案發現場完全沒有看到搶匪用的工具，
        未看過這些東西，在警局時只看到膠帶和繩子等語（見本院卷第七十三、八
        十、八十一頁），且陳武光並未參與附表一所示之各次強盜行為，則扣案證
        物工具亦難作為被告犯案之證明。此外，警方亦未在案發現場查獲指紋等涉
        案證據，被告就本件犯罪自屬無從證明。
      3.末查，被告庚○○具狀辯稱本案發生時之八十一年十二月二十三日伊並不在
        台北市，伊於十二月六日即偕同同居人沈美枝共同至台南縣柳營鄉大農村五
        十四號探視並照料沈之祖母，伊每晚均在高雄過夜，直至同年十二月底始離
        開高雄等語。沈女之父沈清治於本院前審及本院八十九年八月二十五日調查
        期日到庭固證稱被告庚○○係沈女之同居人，二人育有一子，且沈女確有返
        家照顧祖母云云（見本院上更二號卷第一二九至一三一頁），雖尚不足認被
        告庚○○於案發當時不在現場，惟認定犯罪事實，應憑證據，為刑事訴訟法
        所明定，故被告否認犯罪事實所持之辯解，縱屬不能成立，仍非有積極證據
        足以證明其犯罪行為，不能遽為有罪之認定（最高法院三十年度上字第一八
        三一號判例參照）。是依公訴人所舉前開積極證據觀之，尚不足以證明被告
        庚○○有參與此部分犯行，被告所辯案發時有無在高雄，即無深究之必要。
（三）至被告於八十二年六月十八日經警借提查贓而於警訊時，雖自承於八十二年四
      月初，在台北市○○路附近曾與綽號阿博、阿仁、阿健等人共同行搶云云（見
      一四五一七號偵查卷第三十六頁反面、三十七頁），惟此部分不惟查無何被害
      人，且亦未經檢察官起訴，甚者，被告於同日移送檢察官複訊時，隨即向檢察
      官為警察借提時刑求之抗辯（見同上偵查卷第四十二頁），而於送返看守所時
      ，經看守所人員檢查被告身體，發現確有多處紅腫、瘀血情事，被告並向檢查
      人員供述係被警察刑求，此有臺灣臺北看守所函送之被告內外傷記錄表在卷足
      憑（見本院上訴卷一第二三四頁），則被告此部分之自白，難認與事實相符，
      且此部分既未經檢察官起訴，復與起訴部分無何裁判上一罪關係，本院自不得
      併予審判，亦不得憑此而為被告不利之認定。
四、綜上所述，被告於附表一所示之時地參與強盜之行為，雖於警訊及偵查中迭次經
    共同被告黃天寶供認在卷（黃天寶於檢察官偵查中亦曾改稱被告未參與，見一四
    二一一號偵查卷第一０六頁反面），惟黃天寶之自白，或經本院調查其他事證認
    與事實不符，或與其他共同被告所供相互牴觸，即令其自白本身，對於共犯之人
    數、共犯之分工內容等情亦前後不一，且與被害人丙○○所陳稱之被害情節亦不
    一致；再者，卷附黃天寶警訊時繪製之現場簡圖與本院前審之勘驗現場圖顯然不
    符，且黃天寶於原審八十二年九月十三日訊問時陳稱：「（蕭有無與你一起做？
    ）無。我懷疑蕭點我，才把他咬下去」等語（見原審卷一第一０頁），並於原審
    及本院前審調查審理時迭次為警察刑求之抗辯（見原審卷一第十、三十七、五十
    五頁反面、原審卷二第四十九、五十頁、本院上訴卷第一一０、一一一頁、本院
    重上更三卷第一六八頁），是該項自白既有瑕疵可指，且經調查亦非與事實相符
    ，自不得採為被告犯罪事實之認定。而扣案刀械、金飾等物，亦難作為被告犯罪
    之證明，已如前述，又被告庚○○雖供認000－0000號電話與000－0
    000號電話通話紀錄係伊與黃天寶家中聯絡時所使用（見八十二年偵字第一四
    二一一號卷第一一一頁正、反面），並有通聯紀錄影本一紙在卷可稽（見同上偵
    查卷第一二三頁），然因無從查知其通話內容為何，即不足為認定被告犯罪之證
    據；另被告庚○○與林宗宏之通話內容，經警方研判係庚○○要林宗宏買工具以
    便作案，購買地點在環河南路一段附近，有該通訊監聽譯文一紙在卷可稽（見八
    十二年偵字第一四五一七卷第九頁），然亦無從證明係用以犯前揭各次強盜之罪
    。又公訴意旨以被告攜帶小武士刀強盜，認被告另犯有槍砲彈藥刀械管制條例第
    十三條第一款、第三款之罪嫌，惟不能證明被告有強盜之罪嫌，已如前述，且扣
    案刀械經送鑑定結果，亦非槍砲彈藥刀械管制條例所管制之刀械，有內政部警政
    署八十二年十一月五日（八二）署保字七八二九八號函附卷可稽（見原審卷一第
    一六八頁），原審未予詳察，遽認被告有參與強盜行為而就此部分為被告有罪之
    判決，容有未洽，被告提起上訴，否認犯強盜罪，為有理由，應由本院將原判決
    此部分及定執行刑部分撤銷改判，就被告被訴強盜及違反槍砲彈藥刀械管制條例
    部分，為無罪之諭知。
五、至附表二所示台北市木柵動物園行政大樓值夜室強盜部分，並未據檢察官提起公
    訴，而原審審理結果，逕認被告庚○○此部分構成犯罪，且與起訴之強盜罪部分
    具連續犯之裁判上一罪關係而一併予以審判，惟前揭起訴之強盜罪部分，既經本
    院以原判決認事用法容有未洽予以撤銷改判，並另為被告無罪之諭知，則此未據
    起訴之部分，即與起訴部分無何裁判上一罪或實質上一罪可言，本院無從審判，
    應由檢察官另行處理，併此敘明。
據上論斷，應依刑事訴訟法第三百六十九條第一項前段、第三百六十四條、第三百零
一條第一項，判決如主文。
本案經檢察官張秋雲到庭執行職務。
中      華      民      國    九十一    年      六      月    二十八    日
                                台灣高等法院刑事第四庭
                                    審判長法  官  蔡  永  昌
                                          法  官  陳  榮  和
                                          法  官  徐  昌  錦
右正本證明與原本無異。
檢察官如不服本判決應於判決收受送達後十日內向本院提出上訴書狀，其未敘述上訴
之理由者並得於提起上訴後十日內向本院補提理由書（均須按他造當事人之人數附繕
本）。
                                          書記官   王  崑  煜
中      華      民      國    九十一    年      七      月      一      日
附表一
編號  共犯姓名  行為時間行為地點  行    為    態    樣  被害財物  被害人
一   黃天寶、 七十九年 桃園縣八德鄉桃 共同各攜帶開山 林明硃部分：   林明硃
     庚○○、 十月二十 鶯路宏福巷一弄 刀一支、膠帶、 現金新台幣(  辛○○
     陳義郎、 三日上午 十五號三樓（公 扳手、手套、頭   下同)  千元  乙○○
     陳晴雲(  二時許至 司兼住宅）     套、手電筒、蒙 女用四錢重   夫妻
     另案通緝 五時許                  面，由庚○○自   之項鍊一條。
     ) 、許添                         大門上方窗戶侵 辛○○夫妻：
     禧（另案                         入，打開鐵門， 現金二百四
     由桃園地                         餘人進入（侵入   十萬元。
     院審理）                         住宅部分未據公 勞力士金錶
                                      訴），上二樓後   、女用手錶
                                      打開窗戶侵入，   各乙只。
                                      由黃天寶與陳晴 金飾五兩。
                                      雲持刀進入林明
                                      硃房間喝令不准
        動，並以膠帶綑
                                      綁林明硃手腳、
                                      嘴巴及眼睛，由
                                      黃天寶看管，致
                                      使不能抗拒，而
                                      劫取林明硃之財
                                      物，繼仍蒙面持
                                      刀進入辛○○另
                                      房間，由其中二
                                      人砍傷辛○○左
                                      右腳，旋以同林
                                      明硃之方法綑綁
                                      辛○○，又同時
                                      將乙○○押住，
                                      喝稱：「若不開
                                      保險櫃要你們一
                                      家死光光」等語
                                      ，及綑綁羅氏夫
                                      婦小孩羅家宏，
          致使不能抗拒搜
                                      取屋內財物。
二   同    右 七十九年 桃園縣桃園市大 共同各攜帶開山 戊○○部分：   丁○○
              十一月一 原路十八號（住 刀一支及編號1. 男用勞力士   戊○○
              日上午四 宅）           之工具並均蒙面   手錶一只。   己○○
              時許                    ，自外以木梯爬 金項鍊一條。
                                      上二樓再循樓梯 金飾一斤餘(
                                      上三樓打開窗戶   二十兩)
                                      侵入屋內（侵入 己○○部分:
                                      住宅部分未據告 女用勞力士
                                      訴），先後以所   手錶一只。
                                      帶之膠帶併在 普通手錶一
                                      屋內取得之電   只。
                                      領帶先後將楊金 丁○○部分：
                                      城（已死亡）、 女用勞力士
                                      己○○、楊曉惠手錶乙只。
                                      、丁○○、楊文 現金一百二
                                      洲、楊玉玲、楊  十萬元。
                                      書青等七人綑綁 Ｏ．四及一
                                      手腳、矇住眼睛   ．Ｏ克拉鑽
                                      、嘴巴，並以刀   戒各乙只。
                                      柄擊傷戊○○胸 價值七萬元
                                      部成瘀血，致使   之外幣。
                                      不能抗拒，而取
                                      財物，並令楊金
                                      城打開金庫，因
                                      後者不知密碼無
                                      從打開，行為人
                                      即稱欲將老、小
                                      拉出外面，張月
                                      雲因懼公、婆、
                                      子女安危，不得
                                      已打開其所有之
                              另金庫，而被劫
                                      取財物（侵入住
                                      宅及傷害部分未
                                      據告訴）
三   黃天寶、 八十一年 台北市○○街 由庚○○召集， 住宅：         高漢文
     庚○○、 十二月二   一八八號五樓 蕭振榮提議至上 現金十四萬元 丙○○
     林宗宏、 十三日上   之四（住宅） 址劫財，六人分 勞力士白色鑲
     陳晴雲、 午三時許 台北市林森北 乘二部車至上址   鑽手錶乙只（
     蕭振榮（ 至十一時   路四七二號（ ，由黃天寶在外   約值八萬元）
     另案辦理 三十分許   昌益銀樓有限 把風，餘五人蒙 奧米茄女用手
     ）、陳清            公司）       面、持開山刀、   乙只（約值二
     課（另案                         手電筒、膠帶、   萬元）
     辦理）（                         鐵剪、螺絲起子 一克拉鑽戒一
     上三人均                         、戴手套，先由   只（約值新台
     已成年）                         陳晴雲、庚○○   幣二十萬元）
                                      以鐵剪剪斷鐵窗 翡翠鑲鑽戒乙
                                      侵入屋內，由其   只（約值八萬
                                      中二人分持開山   元）
                                      刀抵住高漢文、 Ｋ金鑲鑽紅寶
                                      丙○○夫婦之脖   石項鍊乙條（
                                      子，旋即以所   含普賢佛像墜
                                      之膠帶及現場之   子）（約值三
                                      延長、電話   萬元）
                                      綑綁高氏夫婦， ＮＩＫＯＮ望
                                      並矇住眼、嘴部   遠鏡頭一個（
                                      ，並將二人隔室   約值八萬元）
                                      逼問所經營昌益 ＳＯＮＹ隨身
                                      銀樓密碼，高漢   聽
                                      文初佯稱無啥密 連同合計價
                                      碼，其中一人即   值十萬元之古
                                      以刀柄敲打高漢   董、家具、洗
                                      文頭，並稱：   帶等若干
                                      幹你娘，林森北 銀樓部分：
                                      路的金子店不是 金飾四百兩（
                                      你開的啊！高漢   約值六百萬元
                                      文仍告知錯誤之   ）
                                      密碼，十分鐘後 值二百萬元之
                                      ，再質疑何以夫   翡翠、珠寶乙
                                      婦二人所述密碼   批
                                      不同，並脅迫稱 值一百萬元之
                                      ：「台灣二仟多   鑽石乙批（以
                                      萬人不差你一個   上財物中已領
                                      」且以刀柄直打   回者有有金項
                                      高漢文全身，又   鍊六條、金手
                                      稱「你不講會給   鍊乙條、紅、
                                      你死」、「我也   藍及玉石戒子
                      是拼命來賺錢的   各乙只）
                                      」各等語，在此
                                      同時被押往客廳
                                      之丙○○，初仍
                                      佯稱不知有密碼
                                      ，被以巴掌毆打
                                      後仍告知錯誤密
                                      碼，致續受巴掌
                                      ，並以硬物敲頭
                                      ，復將丙○○拖
                                      回房間令丙○○
                                      聽聞高漢文被打
                                      之叫聲，其中一
                                      人並脅稱，若不
                                      說要將高漢文之
                                      耳朵、手剁下，
                                      又稱欲殺掉高漢
                                      文，及對丙○○
                                      騙稱，高漢文已
                                   被砍好幾刀流血
                                      不止，最後且脫
                                      下丙○○之褲子
                                      ，先以硬物碰觸
                                      丙○○身體，脅
                                      稱，這個硬不硬
                                      ，若不說，要用
                                      這個東西戳邱清
                                      見下體，使邱清
                                      見不能抗拒而告
                                      知銀樓內金庫密
                                      碼，行為人得手
                                      後，即以行動電
                                      話告知於當日上
                                      午九時先離開，
                                      前往林森北路昌
                                      益銀樓接應之林
                                      宗宏、蕭振榮及
                                      陳清課（三人離
                                     去住宅時，黃天
                                      寶被庚○○召至
                                      樓上幫忙看守被
                                      綁者，蓋房客陳
                                      崑耀、陳崑福、
                                      陳素貞先已同時
                                      被以同上手法綑
                                      綁房間內）在銀
                                      樓內劫取財物，
                                      其餘諸人在高漢
                                      文住宅亦劫取財
                                      物，高漢文之頭
                                      、背部、大腿部
                                      ，丙○○之大腿
                                      部亦因被毆打而
                                      受有瘀傷。
附表二
(一)   黃天寶、 八十年四 台北市木柵動物 攜帶同編號一所 動物園部分：   台北市
     庚○○、 月八日上 園行政大樓值夜 示之工具，蒙面 現金三百三百 立木柵
陳晴雲、 午四時許 室。           ，爬入遊客出口   三十七萬零一 動物園
     阿順（年                         處之旋轉門後持   百七十九元。 林謝桃
     籍、姓名                         刀進值夜室，先 台北市庫面額 英
     不詳之成                         以手電筒直照值   六二Ｏ九一元 甲○○
     年人）                           日官郭慧龍、值   支票一張。
                                      日技工施南溟、 公庫面額一一
                                      留守僱工杜慶祥   二六元支票一
                                      三人眼睛使無法   張。
                                      辨識，旋以膠帶 林謝桃英(出納)
                                      、電反綁上三 ：
                                      人之手腳，致使 戒指二個。
                                      不能抗拒，破壞 瑞士金牌、金
                                      屋內各辦公室門   手鍊、金項鍊
                                      鎖及保險櫃而劫   各一（以上均
                                      取財物（侵入建   放保險櫃中）
                                      物部分未據起訴 甲○○：
                                      ）             金項鍊含墜子
                                                       三條。
                                                     男玉戒乙只、
                                                       女金戒二只、
                                                       男金戒二只。
                                                     金手鍊乙對。
                                                     金耳環乙對。
